【裁判字號】    97,易,292
【裁判日期】    980403
【裁判案由】    傷害
【裁判全文】
臺灣臺東地方法院刑事判決               97年度易字第292號
公  訴  人  臺灣臺東地方法院檢察署檢察官
被      告  壬○○
            甲○○
                      之1號
            辛○○
            丙○○
            乙○○
            丁○○
            己○○
上列被告等因傷害案件，經檢察官提起公訴（97年度調偵字第13
號）後，檢察官聲請改依協商程序而為判決，本院合議庭裁定由
受命法官獨任進行協商程序，判決如下：
    主  文
壬○○共同傷害人之身體，處有期徒刑陸月，如易科罰金，以新
臺幣壹仟元折算壹日。緩刑貳年，並應自民國九十八年四月十五
日起，以匯款至庚○○所有之帳號為000000000000
00號之中華郵政帳戶之方式，於每月十五日之前，給付新臺幣
壹萬元，至總額新臺幣拾萬元為止。
甲○○、辛○○、丙○○、乙○○、丁○○、己○○共同傷害人
之身體，各處有期徒刑肆月，如易科罰金，均以新臺幣壹仟元折
算壹日。均緩刑貳年，並各應自民國九十八年四月十五日起，以
匯款至庚○○所有之帳號為00000000000000號之
中華郵政帳戶之方式，於每月十五日之前，各給付新臺幣伍仟元
，至總額各新臺幣捌萬元為止。
    犯罪事實及理由
一、犯罪事實：己○○與庚○○於民國97年2月7日清晨5時許，
    在臺東縣成功鎮○○里○○路167號橋頭檳榔店卡拉OK外，
    因細故發生爭執，適為己○○之友人壬○○駕駛車號9C-422
    9號自小客車載乘丁○○至現場遇見，遂加以勸阻，詎其等
    因一言不合，壬○○、丁○○竟基於傷害人之身體之犯意聯
    絡，徒手毆打庚○○，並以電話吆喝辛○○、甲○○、丙○○及乙○○等人，駕駛車號8B-5641號自小客車前來助陣，
    渠等到場後，亦基於同一之犯意聯絡，由丙○○、乙○○分
    持丙○○所有之棒球鋁棒各1支（未扣案），朝庚○○身體
    猛力毆擊，壬○○、辛○○、甲○○、丁○○及己○○則分
    別徒手毆打庚○○，造成庚○○受有右側肱骨骨折、右側股
    骨外髁線性骨折、右側眼窩側壁骨折、右側顴骨弓骨折、右
    側顏面神經麻痺、右側顳部、眼窩及枕部軟組織腫脹、枕部
    頭皮撕裂傷、右眼瞼裂傷、右眼眶血腫及右眼出血、下巴淤
    血、右食指撕裂傷、右胸壁挫傷血腫、右後牙齒斷裂及左上
    背部挫傷等傷害；嗣丙○○見逞凶完畢，即夥同壬○○等人
    駕車離開現場，並將供其等為傷害犯行所用之之鋁棒2支，
    於返家途中丟棄在臺11線八嗡嗡路段。案經庚○○訴由臺東
    縣警察局成功分局報告臺灣臺東地方法院檢察署檢察官偵查
    起訴。
二、證據：除引用如附件檢察官起訴書之記載外，證據並所犯法
    條欄第2、3點應予刪除，另補充「被告壬○○、甲○○、辛○○、丙○○、乙○○、丁○○、己○○於本院審理中之自
    白」、「財團法人臺東基督教醫院98年2月6日東基信字第09
    8047號函及所附庚○○病歷資料影本」。
三、應適用之法條：刑事訴訟法第455條之4第2項、第455條之8
    、第454條第2項，刑法第28條、第277條第1項、第41條第1
    項前段、第74條第1項第1款、第2項第3款，刑法施行法第1
    條之1第1項、第2項前段。
四、本案經檢察官與被告7人於審判外達成協商之合意且被告7人
    已認罪，其合意內容為：被告壬○○願受有期徒刑6月，如
    易科罰金，以新臺幣1千元折算1日。緩刑2年，並應自98年4
    月15日起，以匯款至庚○○所有之帳號為00000000000000號
    之中華郵政帳戶之方式，於每月15日之前，給付新臺幣1萬
    元，至總額新臺幣10萬元為止之宣告。被告甲○○、辛○○
    、丙○○、乙○○、丁○○、己○○則願受各處有期徒刑4
    月，如易科罰金，均以新臺幣1千元折算1日。均緩刑2年，
    並各應自98年4月15日起，以匯款至庚○○所有之帳號為000
    00000000000號之中華郵政帳戶之方式，於每月15日之前，
    各給付新臺幣5千元，至總額各新臺幣8萬元為止之宣告。經
    查，上開協商合意並無刑事訴訟法第455條之4第1項所列情
    形，檢察官聲請改依協商程序而為判決，本院爰不經言詞辯
    論，於協商合意範圍內為協商判決。另被告丙○○、乙○○
    於本件犯行所使用丙○○所有之之球棒2支，已經其等丟棄
    於臺11線八嗡嗡路段，並未扣案，且經警返回現場亦未尋獲
    等節，業經被告丙○○、乙○○陳明在卷，依卷內事證既無
    法證明該球棒2支尚存，且非違禁物，爰不為沒收之諭知，
    附此說明。又公訴意旨另認被告丙○○，因戊○○見庚○○
    遭壬○○等多人毆打後，奮不顧身上前阻擋，丙○○竟持鋁
    棒毆打戊○○，致戊○○受有左尺骨骨折之傷害，因認丙○○涉犯刑法第277條第1項之普通傷害罪等語。按告訴乃論之
    罪，告訴人於第一審辯論終結前得撤回其告訴，又告訴經撤
    回者，應諭知不受理之判決；不受理判決得不經言詞辯論為
    之，刑事訴訟法第238條第1項、第303條第3款、第307條分
    別定有明文。查本件告訴人戊○○告訴被告丙○○傷害案件
    ，公訴意旨認係觸犯刑法第277條第1項傷害罪嫌，依同法第
    287條規定，須告訴乃論。茲因被告與告訴人已經達成和解
    ，告訴人業於97年11月7日向本院撤回告訴，有本院97年11
    月7日和解筆錄及刑事撤回告訴狀各1份在卷可稽，揆諸首揭
    說明，本應諭知不受理之判決，惟檢察官就此部分起訴之事
    實，因與前開丙○○有罪部分具有想像競合犯之裁判上一罪
    關係，爰不另為不受理之諭知，特予指明。又本件同案被告
    庚○○被訴傷害部分，業經告訴人壬○○撤回告訴，由本院
    另為不受理之判決，附此說明。
五、協商判決除有刑事訴訟法第455條之4第1項第1款於本訊問程
    序終結前，被告撤銷協商合意或檢察官撤回協商聲請者；第
    2款被告協商之意思非出於自由意志者；第4款被告所犯之罪
    非第455條之2第1項所定得以協商判決者；第6款被告有其他
    較重之裁判上一罪之犯罪事實者；第7款法院認應諭知免刑
    或免訴、不受理者情形之一，及違反同條第2項「法院應於
    協商合意範圍內為判決；法院為協商判決所科之刑，以宣告
    緩刑或二年以下有期徒刑、拘役或罰金為限」之規定者外，
    檢察官與被告7人均不得上訴。
六、如有前項得上訴之情形，得自收受判決送達之日起10日內，
    向本院提出上訴書狀，上訴於第二審法院。
中    華    民    國    98    年    4     月    3     日
                  刑事第二庭    法  官  盧亨龍
以上正本証明與原本無異。
本件判決除有刑事訴訟法第455條之4第1項第1款、第2款、第4款
、第6款、第7款所定情形之一，或違反同條第2項規定者外，不
得上訴。
                                書記官  石佳琪
中    華    民    國    98    年    4     月    6     日
附錄本案論罪科刑法條全文：
刑法第277條
傷害人之身體或健康者，處三年以下有期徒刑、拘役或一千元以
下罰金。
犯前項之罪因而致人於死者，處無期徒刑或七年以上有期徒刑；
致重傷者，處三年以上十年以下有期徒刑。


司法院資訊處製作；財團法人民間司法改革基金會備份。
